cs: Typ ochrany obličeje: Kombinace mřížky a plexi; Celá mřížka; Celé plexi; Brankářská mřížka; Poloviční mřížka; Poloviční plexi; Bez ochrany obličeje; Jiné
de: Art des Gesichtsschutzes: Käfig- und Visier-Kombination; Vollgitter; Vollvisier; Torwartgitter; Halbgitter; Halbvisier; Kein Gesichtsschutz; Sonstiges
fi: Kasvosuojuksen tyyppi: Ristikko- ja visiiriyhdistelmä; Kokoristikko; Kokovisiiri; Maalivahdin ristikko; Puoliristikko; Puolivisiiri; Ei kasvosuojusta; Muu
pt-PT: Tipo de proteção facial: Combinação de grelha e viseira; Grelha completa; Viseira completa; Grelha de guarda-redes; Meia grelha; Meia viseira; Sem proteção facial; Outro
fr: Type de protection faciale: Combo grille et visière; Grille complète; Visière complète; Grille de gardien de but; Demi-grille; Demi-visière; Aucune protection faciale; Autre
nb: Type ansiktsbeskyttelse: Kombinasjon av gitter og visir; Helt gitter; Helt visir; Målvaktsgitter; Halvt gitter; Halvt visir; Ingen ansiktsbeskyttelse; Annet
sk-SK: Typ ochrany tváre: Kombinácia mriežky a plexiskla; Celá mriežka; Celé plexisklo; Brankárska mriežka; Polovičná mriežka; Polovičné plexisklo; Bez ochrany tváre; Iný
hu: Arcvédelem típusa: Rács és plexi kombináció; Teljes rács; Teljes plexi; Kapusrács; Félrács; Félplexi; Nincs arcvédő; Egyéb
zh-CN: 面部防护类型: 网罩与面罩组合; 全网罩; 全面罩; 守门员网罩; 半网罩; 半面罩; 无面部防护; 其他
ru: Тип защиты лица: Комбинированная (визор и сетка); Полная сетка; Полный визор; Вратарская маска-сетка; Половинная сетка; Полувизор; Без защиты лица; Другое
sv: Skyddstyp: Kombinerat galler och visir; Heltäckande galler; Heltäckande visir; Målvaktsgaller; Halvt galler; Halvt visir; Inget ansiktsskydd; Övrigt
pl: Typ ochrony twarzy: Połączenie kratki i wizjera; Pełna kratka; Pełny wizjer; Kratka bramkarska; Półkratka; Półwizjer; Bez ochrony twarzy; Inny
tr: Yüz koruma tipi: Kafes ve siperlik kombinasyonu; Tam kafes; Tam siperlik; Kaleci kafesi; Yarım kafes; Yarım siperlik; Yüz koruması yok; Diğer
en: Face protection type: Cage and visor combo; Full cage; Full visor; Goalie cage; Half cage; Half visor; No face protection; Other
ko: 페이스 보호대 유형: 케이지 및 바이저 콤보; 풀 케이지; 풀 바이저; 골키퍼 케이지; 하프 케이지; 하프 바이저; 안면 보호구 없음; 기타
nl: Type gezichtsbescherming: Combinatie kooi en vizier; Volledige kooi; Volledig vizier; Keeperskooi; Halve kooi; Half vizier; Geen gezichtsbescherming; Overig
ja: 顔保護タイプ: ケージとバイザーのコンボ; フルケージ; フルバイザー; ゴーリーケージ; ハーフケージ; ハーフバイザー; 顔面保護なし; その他
pt-BR: Tipo de proteção facial: Combinação de grade e viseira; Grade completa; Viseira completa; Grade de goleiro; Meia grade; Meia viseira; Sem proteção facial; Outros
vi: Loại bảo vệ mặt: Kết hợp lồng và kính che; Lồng bảo vệ toàn mặt; Kính che toàn mặt; Lồng bảo vệ thủ môn; Lồng bảo vệ nửa mặt; Kính che nửa mặt; Không bảo vệ mặt; Khác
hr-HR: Vrsta zaštite lica: Kombinacija kaveza i vizira; Puni kavez; Puni vizir; Golmanski kavez; Polukavez; Poluvizir; Bez zaštite za lice; Ostalo
sl-SI: Vrsta zaščite za obraz: Kombinacija mreže in vizirja; Polna mreža; Poln vizir; Vratarska mreža; Polovična mreža; Polovičen vizir; Brez zaščite za obraz; Drugo
el: Τύπος προστατευτικού προσώπου: Συνδυασμός μάσκας και ζελατίνας; Πλήρης μάσκα (πλέγμα); Πλήρης ζελατίνα; Μάσκα τερματοφύλακα (πλέγμα); Μισή μάσκα (πλέγμα); Μισή ζελατίνα; Χωρίς προστασία προσώπου; Άλλο
bg-BG: Тип защита за лице: Комбинация от решетка и визьор; Цяла решетка; Цял визьор; Вратарска маска; Половин решетка; Половин визьор; Без защита на лицето; Друго
ro-RO: Tipul de protecție facială: Combinație de grilaj și vizieră; Grilaj complet; Vizieră completă; Grilaj de portar; Jumătate de grilaj; Jumătate de vizieră; Fără protecție facială; Altele
da: Ansigtsbeskyttelsestype: Gitter- og visirkombination; Fuldt gitter; Fuldt visir; Målmandsgitter; Halvt gitter; Halvt visir; Ingen ansigtsbeskyttelse; Andet
lt-LT: Veido apsaugos tipas: Grotelės ir antveidis; Visiškos grotelės; Visą veidą dengiantis antveidis; Vartininko grotelės; Pusinės grotelės; Pusinis antveidis; Be veido apsaugos; Kita
th: ประเภทอุปกรณ์ปกป้องใบหน้า: ลูกกรงและกระบังหน้ารวมกัน; ลูกกรงเต็ม; กระบังหน้าเต็ม; ลูกกรงผู้รักษาประตู; ลูกกรงครึ่งหน้า; กระบังหน้าครึ่งหน้า; ไม่มีอุปกรณ์ป้องกันใบหน้า; อื่นๆ
zh-TW: 臉部防護類型: 網罩與護目鏡組合; 全網罩; 全護目鏡; 守門員網罩; 半網罩; 半護目鏡; 無臉部防護; 其他
es: Tipo de protección facial: Combinación de jaula y visera; Jaula completa; Visera completa; Jaula de portero; Media jaula; Media visera; Sin protección facial; Otra
it: Tipo di protezione del viso: Combinazione gabbia e visiera; Gabbia intera; Visiera intera; Gabbia da portiere; Mezza gabbia; Mezza visiera; Nessuna protezione per il viso; Altro